【裁判字號】    88,上易,2362
【裁判日期】    890111
【裁判案由】    竊盜
【裁判全文】
臺灣高等法院高雄分院刑事判決                  八十八年度上易字第二三六二號
    上訴人      台灣高雄地方法院檢察署檢察官
    被  告      戊○○
右上訴人因被告竊盜案件，不服臺灣高雄地方法院八十八年度易字第四一二三號中華
民國八十八年九月三十日第一審判決（起訴案號：臺灣高雄地方法院檢察署八十八年
度偵字第二一四五六號、第二二二一一號、第二二二三六號），提起上訴，本院判決
如左：
      主      文
原判決撤銷。
戊○○連續竊盜，累犯，處有期徒刑拾月，鑰匙壹支沒收。
      事      實
一、戊○○有違反槍砲彈藥刀械管制條例、煙毒、恐嚇取財及贓物等前科，其於民國
    八十五年間，因違反麻醉藥品管理條例案件，經原審法院判處有期徒刑六月確定
    ，於八十六年十一月二十九日執行完畢，猶不知悔改，復基於意圖為自己不法所
    有之概括犯意，於八十八年八月二十五日凌晨二時三十分許，在高雄市○○區○○街一巷口，進入丁○○（起訴書誤載為高礱瑞）所有未上鎖之車號ＹＬ－三六
    九號營業小客車內，翻動車前置物箱行竊財物之際，為警當場查獲而未得手。經
    警移送台灣高雄地方法院檢察署檢察官訊畢飭回後，旋承續上開概括犯意，於同
    年月底某日二十三時許，在高雄市○○區○○街與九如一路處，竊取己○○所有
    停放於九如路上之ＺＡ－四七二號計程車內之國際牌汽車音響一部，得手後，藏
    置於高雄市○○區○○街一巷六十六號樓梯旁；復於同年月底某日，在高雄市三
    民區民族社區附近，以其自備之機車鑰匙一把竊取甲○○所有車號ＹＳＩ－二三
    五號輕型機車一輛（價值新台幣一萬五千元），得手後供己騎用；再於同年九月
    一日二十三時許，在高雄市三民區民族社區○○○路旁，竊取乙○○所有停放於
    九如路上之ＰＶ－０六五號計程車內之汽車音響一部，得手後，藏置於高雄市○○區○○街一巷六十六號樓梯旁；嗣於同年九月二日十八時三十分許，騎前開機
    車經高雄市○○區○○路與中華路口時為警查獲，並扣得其所有供犯罪所用之鑰
    匙一支。經警移送台灣高雄地方法院檢察署檢察官訊畢命限制住居後，續基於上
    揭概括犯意，於同年月四日凌晨零時三十分許，在高雄市○○區○○街一巷五十
   六號前，利用高秀鳳（起訴書誤載為丙○○）所有，交予丙○○使用，車號ＴＱ
    －二三六三號自小客車未上鎖之機會，進入該車內竊取ＳＵＰＥＲＴＵＮＥＲ牌
    汽車音響一部及古銅錢九枚（共價值約一萬元），得手後，藏置於高雄市○○區
    ○○街一巷六十六號樓梯旁；復於當日凌晨二時許，在高雄市○○街一巷三十八
    號旁，進入庚○○所有未上鎖車號ＸＷ－一五九三號自小客車內，翻動車前置物
    行竊財物之際，經警當場查獲致未得手而查獲上情。
二、案經高雄市政府警察局三民第二分局暨高雄市政府警察局分別移送台灣高雄地方
    法院檢察署檢察官偵查起訴及併案審理。
      理      由
一、訊據被告戊○○坦承右揭事實不諱，核與被害人高礱瑞即丁○○之弟、甲○○、
    丙○○、庚○○、己○○、乙○○於警訊中指訴情節相符，並有贓物領據四紙、
    高雄市政府警察局車輛協尋電腦輸入單及車輛車牌失竊作業－查獲車輛認可資料
    各一紙在卷足稽（見警卷），被告自白核與事實相符，事證明確，其連續竊盜犯
    行，堪以認定。
二、被告連續竊盜機車一輛、汽車音機三部及古錢九枚得手，及先後進入被害人丁○○、庚○○所有之自小客車內，行竊未遂等行為，係犯刑法第三百二十條第一項
    普通竊盜既遂罪及同法條第三項、第一項之普通竊盜未遂罪。其先後多次犯行，
    時間緊接，所犯基本構成要件相同，顯係基於概括犯意反覆為之，應依連續犯之
    規定論以普通竊盜既遂罪並加重其刑。又被告於八十五年間，因違反麻醉藥品管
    理條案件，經原審法院判處有期徒刑六月確定，於八十六年十一月二十九日執行
    完畢之事實，有本院被告全國前案紀錄表及台灣高雄地方法院檢察署刑案資料查
    註紀錄表在卷可參，其於有期徒刑執行完畢五年之內再犯本件有期徒刑以上刑之
    罪，為累犯，應依刑法第四十七條規定遞加重其刑。被告竊取被害人己○○、乙○○音響之行為，雖未經起訴，惟被告此部分犯行，與起訴部分，有連續犯裁判
    上一罪關係，為起訴效力所及，本院應併予審理。
三、原審因予論罪科刑，固非無見，惟查：被告竊取被害人己○○、乙○○音響之行
    為，與起訴部分，有連續犯裁判上一罪關係，為起訴效力所及，原審未及審酌，
    尚有未冾。檢察官上訴意旨，指摘原判決未及審酌上開未經起訴部分不當，為有
    理由，自應由本院將原判決撤銷改判，審酌被告曾有違反槍砲彈藥刀械管制條例
    、煙毒、恐嚇取財及贓物等前科，此有上開前科資料表可佐，素行欠佳，連續竊
    盜行為危害治安甚鉅，所竊得之物，均已發還被害人，犯後已坦承全部犯行等情
    狀，量處如主文所示之刑。扣案之鑰匙一支，係被告所有供其犯竊盜罪所用之物
    ，爰併依刑法第三十八條第一項第二款規定宣告沒收。
據上論斷，應依刑事訴訟法第三百六十九條第一項前段、第三百六十四條、第二百九
十九條第一項前段，刑法第五十六條、第三百二十條第一項、第四十七條、第三十八
條第一項第二款，罰金罰鍰提高標準條例第一條前段，判決如主文。
本案經檢察官林炳雄到庭執行職務。
中    華    民    國        八十九      年      一      月     十一     日
                              臺灣高等法院高雄分院刑事第七庭
                                  審判長法官  李文雄
                                        法官  黃憲文
                                        法官  王光照
右正本證明與原本無異。
不得上訴。
                                      書記官  蘇恒仁
中    華    民    國        八十九      年      一      月     十三     日
附錄：本判決論罪科刑法條：
刑法第三百二十條第一項
意圖為自己或第三人不法之所有，而竊取他人之動產者，為竊盜罪，處五年以下有期
徒刑、拘役或五百元以下罰金。
                                                                   Ｈ


司法院資訊處製作；財團法人民間司法改革基金會備份。
